【裁判字號】    95,訴,1797
【裁判日期】    950616
【裁判案由】    毒品危害防制條例
【裁判全文】
臺灣高雄地方法院刑事判決              95年度訴字第1797號
    公  訴  人  臺灣高雄地方法院檢察署檢察官
    被      告  乙○○
上列被告因違反毒品危害防制條例案件，經檢察官提起公訴（95
年度毒偵字第2940號），嗣因被告就被訴之犯罪事實為有罪之陳
述，經本院告知簡式審判程序意旨，並聽取公訴人及被告之意見
後，合議裁定由受命法官獨任進行簡式審判程序審理，本院判決
如下：
    主  文
乙○○連續施用第一級毒品，累犯，處有期徒刑捌月。
    事  實
一、乙○○前於民國83年間因肅清煙毒條例案件，經本院以83年
    訴字第4080號判決判處有期徒刑3 年2 月確定，於94年9 月
    11日縮短刑期執行完畢出監；另於88年間因施用毒品案件，
    經本院以88年度毒聲字第7499號裁定令入戒治處所施以強制
    戒治，至90年5 月5 日強制戒治期滿釋放，並經檢察官於90
    年5 月17日，以90年度戒毒偵字第614 號為不起訴處分確定
    。
二、詎乙○○於前受強制戒治執行完畢釋放後5 年以內，猶不知
    悔改，明知海洛因業經公告為毒品危害防制條例第二條第二
    項所列管之第一級毒品，不得非法持有、施用，竟仍基於施
    用第一級毒品海洛因之概括犯意，自95年1 月初某日起至同
    年2 月22日22時許止，在其位於高雄市旗津區○○○路677
    巷12弄3 號3 樓住處及高雄縣旗津區友人住處等處，以將海
    洛因混合水置入注射針筒注射之方式，連續施用第一級毒品
    海洛因多次，嗣於同年2 月23日13時20分許，在高雄市旗津
    區復興巷181 之7 號前，為警查獲，並經其同意採集尿液送
    驗，始悉上情。
三、案經高雄市政府警察局鼓山分局移請臺灣高雄地方法院檢察
    署檢察官偵查起訴。
    理  由
一、按本件被告乙○○所犯係死刑、無期徒刑、最輕本刑為3 年
    以上有期徒刑以外之罪，其於準備程序就前揭被訴事實為有
    罪之陳述，經受命法官告知簡式審判程序之旨，並聽取其與
    公訴人之意見後，本院認無不得或不宜改依簡式審判程序進
    行之處，爰依刑事訴訟法第273 條之1 第1 項、第284 條之
    1 ，裁定本件由受命法官獨任進行簡式審判程序，合先敘明
    。
二、上揭連續施用第一級毒品海洛因之犯罪事實，業據被告於警
    偵訊及本院審理時均供認不諱，且被告於95年2 月23日所採
    集之尿液，經送檢驗結果，呈毒品嗎啡陽性反應，此有高雄
    市立凱旋醫院濫用藥物尿液檢驗報告1 紙在卷可證（參95年
    度毒偵字第2940號卷第18頁）。綜上，足認被告自白與證據
    相符，其確有施用第一級毒品海洛因之犯行，洵堪認定。
三、論罪科刑部分：
（一）按犯毒品危害防制條例第10條施用毒品罪者，檢察官應先
      將被告送勒戒處所觀察、勒戒，經觀察、勒戒後，認有繼
      續施用毒品傾向者，應由檢察官聲請法院裁定令入戒治處
      所施以強制戒治，強制戒治期滿或交付保護管束期滿，應
      由檢察官為不起訴之處分。觀察勒戒或強制戒治執行完畢
      釋放後，5 年內再犯第10條之罪，檢察官應依一般刑事訴
      訟程序予以起訴論罪科刑。此觀諸毒品危害防制條例第20
      條第1 項、第2 項、第23條規定自明。被告前既曾因施用
      毒品案件，經本院以88年度毒聲字第7499號裁定令入戒治
      處所施以強制戒治，至90年5 月5 日強制戒治期滿釋放，
      並經檢察官於90年5 月17日，以90年度戒毒偵字第614 號
      為不起訴處分確定，有臺灣高等法院被告前案紀錄表在卷
      可稽，其於強制戒治執行完畢釋放後5 年內再犯本件施用
      毒品案件，依前述規定應予論罪科刑。
（二）按海洛因為毒品危害防制條例所稱之第一級毒品毒品，此
      觀諸該條例第2 條第2 項第1 款甚明，被告施用第一級毒
      品海洛因，核其所為，係犯毒品危害防制條例第10條第1
      項之施用第一級毒品罪。被告持有海洛因後進而施用，其
      持有之低度行為，應為施用之高度行為吸收，不另論罪。
      被告先後多次施用海洛因犯行，時間緊接，犯罪構成要件
      相同，顯係基於概括犯意為之，應依連續犯之規定論以一
      罪。
（三）又被告前於83年間因肅清煙毒條例案件，經本院以83年訴
      字第4080號判決判處有期徒刑3 年2 月確定，於94年9 月
      11日縮短刑期執行完畢出監，此有上開臺灣高等法院被告
      前案紀錄表1 份附卷可參，其於執行完畢5 年內再犯本件
      有期徒刑以上之罪，為累犯，依法加重其刑。
（四）爰審酌被告於前經強制戒治執行完畢釋放後，仍未能徹底
      戒絕毒品，再犯本件施用毒品罪，顯見其自制力不足，無
      法擺脫毒品，未能體悟施用毒品對自己、家人造成之傷害
      及社會之負擔，故應藉由刑罰之執行，以收教化之功能，
      惟念所犯施用毒品罪乃屬戕害自身身心健康行為，尚未對
      他人造成實害，其行為本身對社會所造成之危害並非直接
      ，反社會性之程度應屬較低，並參以被告犯後坦承施用毒
      品犯行及其施用毒品之時間、次數等一切情狀，量處如主
      文所示之刑，以資懲儆。
據上論斷，應依刑事訴訟法第273 條之1 第1 項、第284 條之1
、第299 條第1 項前段，毒品危害防制條例第10條第1 項，刑法
第11條前段、第56條、第47條，判決如主文。
本案經檢察官甲○○到庭執行職務。
中    華    民    國    95    年     6    月    16    日
                  刑事第四庭    法  官  林意芳
以上正本證明與原本無異。
如不服本判決，應於收受送達後10日內向本院提出上訴書狀。
中    華    民    國    95    年    6     月    16    日
                                書記官  曾秀鳳
附錄本判決論罪科刑法條：
毒品危害防制條例第10條
施用第一級毒品者，處六月以上五年以下有期徒刑。
施用第二級毒品者，處三年以下有期徒刑。


司法院資訊處製作；財團法人民間司法改革基金會備份。
